# 关于吸收合并问题

提问人：流浪的小狗 时间：2014-03-25 00:12:12
请教陈版，同一实际控制人下的两家公司，其中 1 家公司对另一家进行吸收合并，合并对价采用增资对形式，比如被合并方净资产－1000 万，实收资本 500 万，合并方财务处理为合并方所有股东按原持股比例增资 500 万，我的疑惑是，合并对价应该支付给合并方股东即实际控制人才对，而公司为什么却同比例增加各股东的出资额？还有，如果同比例增加个股东出资额无误的话，是否存在以留存收益转增的嫌疑，即达到了增资的目的又可以避免缴纳个税？

回答人：chenyiwei
合并方以其自身的权益工具而不是现金、其他资产或承担负债方式支付合并对价，从你说的情况看，没有看出有明显不合理之处？是否涉及股东的股权比例设置方面？请提供进一步信息。

提问人：流浪的小狗 时间：2014-03-26 00:21:35
是的，合并方是以自身的权益工具作为支付对价，但是权益工具的增加时对于合并方的全体股东而言，并非将增资的股权作为对价支付给被合并方的股东，尽然合并方和被合并方的大股东是同一个，所以我觉得这不属于吸收合并，属于赠与行为，但如果是赠予的话，应该挑战资本公积或留存收益，但是合并方增加实收资本，所以感觉很困惑。

回答人：chenyiwei
“并非将增资的股权作为对价支付给被合并方的股东，尽然合并方和被合并方的大股东是同一个”：没有理解你的意思？

提问人：流浪的小狗 时间：2014-03-26 13:01:45
我的意思是说，既然合并方通过增资的形式吸收合并被合并方，就需要支付合并对价给被合并方的股东，但是合并方新增实收资本并不是全部给被合并方的股东，而是按照合并方原有股东持股比例同增。 假设A、B属于同一控制下的兄弟公司，A公司除了实际控制人持股外，还有其他股东持股，现在A增资 100 万实收资本吸收合并B，我的理解是这个新增的实收资本应作为支付给B公司的股东，吸收合并后，A公司实收资本增加是B公司的股东加入，但现在企业的做法，是这个新增的 100 万是按照A公司所有股东持股比例进行了分摊。

回答人：chenyiwei
确实比较奇怪，建议核实为何出现这种情况，例如B的原股东和A的股东之间是否同时进行了股权转让交易。